# 求助陈版--关于环评竣工验收是否可以资本化

提问人：katie_song 时间：2020-07-19 10:58:00
请教陈版：公司新投建厂房及生产线，因为政府各部门获取各项生产许可或资质相对独立，在 2019 年 12 月 31 日时点新建厂房及生产线达到可使用状态，并投入生产，相关生产许可、资质、消防也均已拿到；
公司于 2020 年 4 月完成环评竣工验收；
请问：（ 1 ）环评竣工验收涉及的费用支出（聘请中介机构，非购买设备类），是否可以资本化呢？
（ 2 ）如可以资本化是应计入固定资产还是长期待摊？
（ 3 ）资本化的话，是参考生产线的折旧年限摊销吗？

回答人：chenyiwei
由于环评竣工验收发生于转固之后，表明该项验收不是使固定资产达到预定可使用状态的必要条件，相应地其相关支出应费用化处理，在发生时计入管理费用。